臺灣新竹地方法院民事小額判決
110年度竹北小字第317號
原      告  鍾筱芬即義明清潔企業社

訴訟代理人  馬佐才  
被      告  千葉美家社區管理委員會

法定代理人  陳介甫  
訴訟代理人  葉東榮  

上列當事人間給付服務費事件，本院於民國110年7月19日言詞辯
論終結，判決如下：
    主      文
被告應給付原告新臺幣壹萬參仟陸佰元，及自民國一一○年五月
二十一日起至清償日止，按年息百分之五計算之利息。
訴訟費用新臺幣壹仟元由被告負擔。
本判決得假執行。
    事實及理由
壹、程序方面：
一、本件原告原係向本院聲請核發支付命令，惟被告業於法定期
    間內聲明異議，依據民事訴訟法第519條第1項規定，即應以
    原支付命令之聲請視為起訴。
二、按訴狀送達後，原告不得將原訴變更或追加他訴，但擴張或
    減縮應受判決事項之聲明者，不在此限，民事訴訟法第255
    條第1項第3款定有明文。查本件原告聲請支付命令時原聲明
    請求被告應給付原告新臺幣（下同）14,703元，及自支付命
    令送達翌日起至清償日止，按年息百分之5計算之利息。嗣
    於訴訟進行中變更請求金額為13,600元，及自支付命令送達
    翌日起至清償日止，按年息百分之5計算之利息。核屬減縮
    應受判決事項之聲明，與上開規定相符，自應准許。
貳、實體方面：
一、原告主張：原告承攬被告千葉美家社區之環境清潔，雙方並
    簽訂社區清潔環境維護合約書（下稱系爭合約），約定合約
    期間自民國109年9月1日至110年8月31日止，每月清潔服務
    費為34,000元。詎被告於109年12月15日僅給付11月份清潔
    服務費20,400元，無故扣款13,600元，為此依系爭合約之法
    律關係提起本件訴訟，並聲明如主文所示。
二、被告則以：被告社區地下室三樓於109年11月15日發生淹水
    突發事件，原告未提及時支援清理淹水，致被告須另覓廠商
    協助而支出費用12,000元。原告自109年11月17日起至同年
    月30日止未事先通知被告即逕自更換清潔人員，且改派高齡
    清潔人員至被告社區工作，著實令被告社區在服務品質與觀
    感上非常不佳。原告違反系爭合約約定，於109年11月19日
    提前終止合約，故被告僅須支付當月前18日清潔服務費共計
    20,400元。綜上，爰答辯聲明：原告之訴駁回。
三、法院之判斷：
（一）原告主張之前開事實，業據其提出系爭合約為憑，被告雖
      不否認109年11月份有13,600元清償服務費未付，然以原
      告未能及時協助社區清理淹水致社區尋求外援而支出費用
      12,000元、原告未事先通知逕自更換清償人員、及提前終
      止合約等語抗辯。經查，系爭合約第5條及附件僅約定原
      告須指派1名清償人員，在清潔維護範圍內配合社區之督
      導、調派，而就清償人員之年齡資格限制及更換人員通知
      事宜等，則未見於系爭合約中約定，縱認被告上開抗辯屬
      實，亦屬被告得否請求損害賠償之問題，而非得拒絕給付
      服務對價之理由，是原告迄109年11月30日止均派員至被
      告社區提供清潔服務，依約被告即有給付清潔服務費之義
      務。
（二）從而，原告依系爭合約之法律關係，訴請被告給付13,600
      元，及自支付命令送達翌日即110年5月21日起至清償日止
      ，按年息百分之5計算之利息，洵屬有據，應予准許。
四、本件為適用小額訴訟程序所為被告敗訴之判決，應依職權宣
    告假執行，並於裁判時確定訴訟費用如主文第2 項所示之金
    額。
五、據上論結，本件原告之訴為有理由，依民事訴訟法第436條
    之23、第436條第2項、第78條、第436條之19、第436條之20
    ，判決如主文。
中    華    民    國    110    年    8    月    16    日
                    竹北簡易庭  法  官  彭淑苑
以上正本係照原本作成。
如對本判決上訴，僅得以判決違背法令為由，並應於判決送達後
20日內向本院提出上訴狀。
中    華    民    國    110    年    8    月    16    日
                                書記官  林琬茹